臺灣臺北地方法院刑事判決　　　　　　　 96年度訴字第525號
公　訴　人　臺灣臺北地方法院檢察署檢察官
被　　　告　甲○○
　　　　　　　　　　（另案於臺灣臺北監獄執行中）
上列被告因違反槍砲彈藥刀械管制條例案件，經檢察官提起公訴
（96年度偵字第1710號），被告於本院準備程序進行中先就被訴
事實為有罪之陳述，經合議庭裁定改行簡式審判程序，本院判決
如下：
    主  文
甲○○未經許可，持有彈藥之主要組成零件，累犯，處有期徒刑
壹年貳月，併科罰金新臺幣陸萬元，罰金如易服勞役，以新臺幣
壹仟元折算壹日，減為有期徒刑柒月，併科罰金新臺幣參萬元，
罰金如易服勞役，以新臺幣壹仟元折算壹日，扣案之土造子彈貳
顆、制式子彈拾顆及火藥壹包均沒收。
    事  實
一、甲○○前於民國90年間因偽造文書案件，經臺灣士林地方法
    院以90年度易字第521 號判處有期徒刑4 月確定，又因偽造
    文書案件，經本院以90年訴字第1220號判處有期徒刑3 月確
    定，且因違反毒品危害防制條例案件，經臺灣士林地方法院
    以91年度簡字第188 號判處有期徒刑4 月確定，上開3 罪經
    臺灣士林地方法院以92年度聲字第530 號裁定合併定應執行
    有期徒刑9 月確定，於92年1 月3 日執行完畢。猶不知悔改
    ，明知火藥為彈藥之主要組成零件，與具殺傷力之子彈均屬
    違禁物，未經主管機關許可，皆不得持有，仍於95年5 月間
    某日，經由跳蚤市場雜誌向真實姓名不詳之成年男子購得土
    造子彈3 顆、制式子彈10顆及火藥1 包而持有之，未經許可
    將之置放於其臺北市○○區○○街57巷13號3 樓住處。迄95
    年12月21日晚上9 時30分許，經警在上開住所查獲，並扣得
    土造子彈3 顆、制式子彈10顆及火藥1 包。
二、案經臺北市政府警察局移送臺灣臺北地方法院檢察署檢察官
    偵查起訴，經本院裁定以簡式審判程序審理。
    理  由
一、上開事實，業據被告甲○○於偵查及本院審理中坦承不諱，
    並有前述土造子彈3 顆、制式子彈10顆及火藥1 包扣案可資
    佐證。而扣案之土造子彈3 顆、制式子彈10顆送鑑驗結果，
    認均具殺傷力，此有內政部警政署刑事警察局96年1 月24日
    刑鑑字第0960000180號槍彈鑑定書附卷足佐。且扣案之火藥
    1 包送鑑驗結果，係雙基發射火藥，屬內政部公告之主要組
    成零件，此有內政部警政署刑事警察局96年6 月26日刑鑑字
    第0960069936號函及內政部96年7 月11日內授警字第096087
    1098號函在卷可憑，綜上堪認被告之自白與事實相符，是以
    本件事證明確，被告犯行洵堪認定，應予依法論科。
二、按制式子彈、土造子彈、雙基發射火藥為槍砲彈藥刀械管制
    條例所管制之物品，非經許可不得持有之。是核被告所為，
    係犯槍砲彈藥刀械管制條例第12條第4 項未經許可持有子彈
    罪與同法第13條第4 項未經許可持有彈藥之主要組成零件罪
    。起訴書雖未論及被告涉犯槍砲彈藥刀械管制條例第13條第
    4 項之罪，惟其業於犯罪事實欄載明被告持有火藥等情，復
    經蒞庭檢察官於本院審理時當庭補充論告該條罪名，應為起
    訴範圍所及，本院自應併予審理。被告基於同一決意而持有
    上述子彈及火藥，應認屬一行為，其以一行為同時持有子彈
    與火藥，為想像競合犯，應從一重之未經許可持有彈藥之主
    要組成零件罪處斷。被告所為未經許可持有彈藥之主要組成
    零件之繼續犯行，行為終了於95年12月21日，既於94年2 月
    2 日刑法修正、95年7 月1 日新刑法施行後，自無比較新舊
    法之問題，應逕適用行為終止時之修正後刑法之相關規定論
    處（最高法院89年度台非字第186 號判決參照）。被告前於
    90 年 間因偽造文書案件，經臺灣士林地方法院以90年度易
    字第521 號判處有期徒刑4 月確定，又因偽造文書案件，經
    本院以90年訴字第1220號判處有期徒刑3 月確定，且因違反
    毒品危害防制條例案件，經臺灣士林地方法院以91年度簡字
    第188 號判處有期徒刑4 月確定，上開3 罪經臺灣士林地方
    法院以92年度聲字第530 號裁定合併定應執行有期徒刑9 月
    確定，甫於92年1 月3 日執行完畢，有臺灣高等法院被告前
    案記錄表在卷可按，其受有期徒刑執行完畢，5 年內再犯本
    件有期徒刑以上之罪，均為累犯，應依刑法第47條第1 項加
    重其刑。原審酌被告坦承犯行，犯後態度良好，並參酌其持
    有子彈、火藥之數量，對社會所造成之危害，暨其犯罪動機
    、目的等一切情狀，量處如主文所示之刑，並就併科罰金部
    分諭知易服勞役之折算標準。本件被告犯上開罪行之犯罪時
    間係於96年4 月24日之前，且無中華民國96年罪犯減刑條例
    所定不得減刑之情形，爰依同條例第2 條第1 項第3 款規定
    減其宣告刑2 分之1 ，並就併科罰金部分諭知易服勞役之折
    算標準。
三、末查，扣案得土造子彈2 顆、制式子彈10顆及火藥1 包，均
    屬經公告管制之彈藥主要組成零件及具有殺傷力之子彈，依
    槍砲彈藥刀械管制條例第4 條第1 項第2 款、第3 款、第2
    項前段及第5 條規定，非經許可不得製造、販賣、運輸、轉
    讓、出租、出借、持有、寄藏或陳列，自屬違禁物，爰均依
    刑法第38條第1 項第1 款規定宣告沒收。至於前揭鑑定時已
    經鑑試人員試射之土造子彈1 顆，均已失卻子彈之性能，自
    非違禁物，故無庸諭知沒收，附此敘明。
四、公訴意旨另以：被告明知武士刀屬管制刀械，仍於95年4 、
    5 月間在士林夜市向不詳人士購買武士刀1 把，而無故非法
    持有之，並將之藏置於其前述住處，因認被告此部分涉犯槍
    砲彈藥刀械管制條例第14條第3 項之未經許可持有刀械罪嫌
    云云。然查，該把武士刀經臺北市政府警察局鑑驗結果，認
    非屬槍砲彈藥刀械管制條例所列管之刀械，此有該局96年3
    月22日北市警保字第09631375700 號函暨所附鑑驗照片在卷
    可憑。此外，復查無其他積極證據足證被告有此部分違反槍
    砲彈藥刀械管制條例第14條第3 項之犯行，自不得逕以未經
    許可持有刀械罪相繩。惟公訴意旨認此部分與本案上揭論罪
    部分，有想像競合犯之裁判上一罪關係，爰不另為無罪之諭
    知，附此敘明。
據上論斷，應依刑事訴訟法第273 條之1 第1 項、第299 條第1
項前段，槍砲彈藥刀械管制條例第12條第4 項、第13條第4 項，
刑法第11條前段、第47條第1 項、第42條第3 項前段、第38條第
1 項第1 款，中華民國96年罪犯減刑條例第2 條第1 項第3 款、
第7 條，判決如主文。
本案經檢察官侯靜雯到庭執行職務。
中　　華　　民　　國　　96　　年　　8 　　月　　31　　日
　　　　　　　　　刑事第三庭    法　官　胡宗淦
以上正本證明與原本無異。
如不服本判決，應於判決送達後10日內，向本院提出上訴狀。
　　　　　　　　　　　　　　　　書記官　張耀鴻
中　　華　　民　　國　　96　　年　　9 　　月　　3 　　日
附錄法條：
槍砲彈藥刀械管制條例第12條
未經許可，製造、販賣或運輸子彈者，處 1 年以上 7 年以下有
期徒刑，併科新台幣 500 萬元以下罰金。
未經許可，轉讓、出租或出借子彈者，處 6 月以上 5 年以下有
期徒刑，併科新台幣 300 萬元以下罰金。
意圖供自己或他人犯罪之用，而犯前二項之罪者，處 3 年以上
10 年以下有期徒刑，併科新台幣 700 萬元以下罰金。
未經許可，持有、寄藏或意圖販賣而陳列子彈者，處 5 年以下有
期徒刑，併科新台幣 300 萬元以下罰金。
第 1 項至第 3 項之未遂犯罰之。
槍砲彈藥刀械管制條例第13條
未經許可，製造、販賣或運輸槍砲、彈藥之主要組成零件者，處
三年以上十年以下有期徒刑，併科新台幣七百萬元以下罰金。
未經許可，轉讓、出租或出借前項零件者，處一年以上七年以下
有期徒刑，併科新台幣五百萬元以下罰金。
意圖供自己或他人犯罪之用，而犯前二項之罪者，處五年以上有
期徒刑，併科新台幣一千萬元以下罰金。
未經許可，持有、寄藏或意圖販賣而陳列第一項所列零件者，處
六月以上五年以下有期徒刑，併科新台幣三百萬元以下罰金。
第一項至第三項之未遂犯罰之。
